【裁判字號】    89,易,1327
【裁判日期】    900528
【裁判案由】    侵占
【裁判全文】
臺灣桃園地方法院官刑事判決                        八十九年易字第一三二七號
    公  訴  人  臺灣桃園地方法院檢察署檢察官
    被      告  丙○○
右列被告因侵占案件，經檢察官提起公訴（八十八年度偵緝字第一一九九號），本院
判決如左：
    主  文
丙○○連續意圖為自己不法之所有，而侵占對於業務上所持有之物，處有期徒捌月。
緩刑貳年。
    事  實
一、丙○○係乙○○業有限公司（下稱錦鳳公司）所僱用之外務員，竟意圖為自己不
    法之所有，基於概括之犯意，自民國（下同）八十八年五月二十八日起，至同年
    七月四日止，連續利用業務上經手客戶貨款之機會，分別於附表所示之日期，將
    自客戶甲○○、廣欣昌實業有限公司、和旺行銷事業、謝陳府喜宴等處收取如附
    表所示之實際收取金額之貨款侵占入己，共達新台幣（下同）一百二十七萬零八
    十元。迄於八十八年七月四日，丙○○逕自錦鳳公司離職，始知上情。
二、案經錦鳳公司訴由臺灣桃園地方法院檢察署檢察官偵查起訴。
    理  由
一、訊據被告丙○○，對於在附表所示日期向告訴人錦鳳公司之客戶收取貨款，且未
    繳回之事實坦承不諱，初辯稱：當初因想領業績獎金，所以用賠售方式賣給顧客
    ，伊並沒有侵占那麼多的貨款云云，嗣經本院命其與錦鳳公司彙算實際金額後，
    坦承其所侵占之金額為一百二十七萬零八十元，且有告訴人錦鳳公司代理人提出
    之錦鳳公司銷貨日報表、客戶送貨簽單、彙算單（即附表）等附卷可稽。本件事
    證明確，被告犯行至堪認定，應依法論科。
二、核被告所為，係犯刑法第三百三十六條第二項之業務侵占罪，其先後多次業務侵
    占犯行，時間緊接，犯罪構成要件相同，顯係基於概括之犯意反覆為之，為連續
    犯，依刑法第五十六條規定，應論以一業務侵占罪，並加重其刑。又被告係自八
    十八年五月二十八日起至同年七月四日止，連續利用業務上經手客戶貨款之機會
    ，侵占向客戶收取之貨款之金額為一百二十七萬零八十元，此經告訴人代理人指
    述明確，被告亦稱其係八十八年七月四日離職，未辦離職手續（見本院九十年四
    月三十日審理筆錄），而被告侵占之金額係經被告與告訴人錦鳳公司彙算之結果
    ，是公訴人認被告侵占錦鳳公司貨款之時間係八十八年五月二十八日起，至同年
    七月三日止，金額為一百二十八萬零九百三十元，尚有誤會，附此敘明。爰審酌
    被告侵占之金額達一百二十七萬元餘、已與錦鳳公司達成民事和解賠償，及其犯
    罪後坦承犯行、態度良好等一切情狀，量處如主文所示之刑，以資懲儆。末查被
    告前未曾受有期徒刑以上刑之宣告，有卷附台灣高等法院被告全國前案紀錄表可
    按，其因一時貪欲致罹刑章，且事後已與告訴人錦鳳公司達成民事和解賠償，有
    和解書一份附卷足據，亦頗具悔悟之心，經此起訴審判，當知所警惕，信無再犯
    之虞，本院認所宣告之刑以暫不執行為適當，併諭知緩刑二年，以啟自新。
據上論斷，應依刑事訴訟法第二百九十九條第一項前段，刑法第五十六條、第三百三
十六條第二項、第七十四條第一款，罰金罰鍰提高標準條例第一條前段，判決如主文
本案經檢察官張尹敏到庭執行職務。
  中      華      民      國    九十    年      五      月    二十八    日
                                    臺灣桃園地方法院刑事第六庭
                                          法  官  林  春  鈴
右正本證明與原本無異。
如不服本判決，應於判決送達後十日內向本院提出上訴狀( 應附繕本 )，上訴於
臺灣高等法院。
                                          書記官  江  世  亨
中        華        民        國   九十   年   五   月    二十八    日
附論罪科刑依據之法條：
刑法第三百三十六條：
對於公務上或因公益所持有之物，犯前條第一項之罪者，處一年以上七年以下有期徒
侵刑，得併科五千元以下罰金。
對於業務上所持有之物，犯前條第一項之罪者，處六月以上五年以下有期徒刑，得併
科三千元以下罰金。
前二項之未遂犯罰之。


司法院資訊處製作；財團法人民間司法改革基金會備份。
